臺灣高等法院高雄分院刑事判決　　　　96年度上訴字第1801號
上　訴　人
即　被　告　甲○○
上列上訴人因違反毒品危害防制條例案件，不服臺灣屏東地方法
院95年度訴字第1129號及96年度訴字第229 號中華民國96年7 月
25日第一審判決（起訴案號：臺灣屏東地方法院檢察署95年度毒
偵字第1696號；追加起訴案號：同署95年度偵字第1970號、96年
度毒偵字第146 號），提起上訴，本院判決如下：
    主  文
上訴駁回。
    事實及理由
一、本案經本院審理結果，認第一審判決關於上訴人即被告甲○
    ○（下稱被告）施用第二級毒品甲基安非他命部分，認事用
    法及量刑均無不當，應予維持，並引用第一審判決書關於施
    用第二級毒品部分所記載之事實、證據及理由（如附件）。
二、被告雖否認施用甲基安非他命，辯稱不知為何尿液會有反應
    云云。經查：被告先後為警查獲時所採集之尿液，經送台灣
    檢驗科技股份有限公司以酵素免疫分析法（EIA） 初步篩檢
    ，再以氣相層析質譜儀法（GC/MS） 作確認檢驗，檢驗結果
    ，確呈嗎啡陽性反應，有該公司編號KH2005A0000000號、KＺ
    000000000000號濫用藥物尿液檢驗報告及受檢人尿液採證編
    號姓名對照表在卷可稽。且查獲時為警扣案之殘渣袋3 只，
    其中1 只經檢驗結果，係呈甲基安非他命陽性反應，有高雄
    醫學大學附設中和紀念醫院編號0000-000號檢驗報告可稽。
    按目前常用檢驗尿液中是否含有毒品反應之方法，有「免疫
    學分析法」及「層析法」兩類，尿液初步檢驗係採用免疫學
    分析法，由於該分析法對於結構類似之成分，亦可能產生反
    應，故初步檢驗呈陽性反應者，需採用另一種不同分析原理
    之檢驗方法進行確認，大部分地方衛生署所採用之另一種方
    法為Toxi-Lab分析法（屬薄層析法），而經行政院衛生署認
    可之檢驗機構則採用「氣相層析質譜儀」（GC/MS） 分析法
    。以「氣相層析質譜分析法」進行確認者，均不致產生偽陽
    性反應，有行政院衛生署管制藥品管理局92年6 月20日管檢
    字第0920004713號函可憑。又人體施用甲基安非他命後，在
    主要代謝物中未改變形態之甲基安非他命估施用劑量達43%
    ，而安非他命則約為5%，但安非他命在國內取得不易，施用
    情形較少，尿液檢驗結果係甲基安非他命陽性者佔大部分，
    有法務部調查局93年5 月4 日調科壹字第09362413980 號函
    可稽。另毒品於尿液中排出之最長時限，受施用方式、個人
    體質及其代謝情況等因素影響，因個案而異，一般可檢出之
    最長時間，甲基安非他命為1 至5 天，亦有行政院衛生署管
    制藥品管理局91年10月3 日管檢字第110436號函可佐。被告
    尿液之檢驗報告，確認甲基安非他命之濃度為3628、5394ng
    /ml ，且持有含有甲基安非他命之殘渣袋，則被告確有施用
    甲基安非他命，應無疑義。
三、原審認為被告2 次施用甲基安非他命部分之罪證明確，且為
    累犯，犯罪時間又在96年4 月24日以前，因而依毒品危害防
    制條例第10條第2 項、第18條第1 項前段，刑法第11條、第
    47條第1 項、第51條第5 款，中華民國96年罪犯減刑條例第
    2 條第1 項第3 款、第7 條之規定，並審酌被告已有多次施
    用毒品犯行，竟又再犯，欠缺自我控制能力，犯後否認，態
    度不佳，惟考量其行為本質屬自我戕害，未對社會造成直接
    而過鉅之危害，反社會性程度較低等一切情狀，各次犯行均
    分別量處有期徒刑8 月，並均減為有期徒刑4 月，並與所犯
    施用第一級毒品部分所處之刑，定其應執行刑。並敘明扣案
    之甲基安非他命殘渣袋1 只，因與甲基安非他命無法析離，
    應依毒品危害防制條例第18條第1 項前段規定沒收銷燬之。
    認事用法，核無不合，量刑亦屬妥適。被告上訴意旨，空言
    否認犯罪，自無足取，上訴為無理由，應予駁回。
四、被告施用第一級毒品部分，業經撤回上訴確定，併此敘明。
據上論斷，應依刑事訴訟法第368 條，判決如主文。
本案經檢察官鄭銘謙到庭執行職務。
中　　華　　民　　國　　96　　年　　10　　月　　22  　日
                  刑事第五庭    審判長法  官  曾永宗
                                      法  官  任森銓
                                      法  官  王伯文
以上正本證明與原本無異。
本判決不得上訴。
中　　華　　民　　國　　96　　年　　10　　月　　22　　日
　　　　　　　　　　　　　　　　　　　書記官  黎  珍
附錄本判決論罪科刑法條：
毒品危害防制條例第10條第2 項：
施用第二級毒品者，處3 年以下有期徒刑。
